Dhimas Ferdiansyah

Freelance Web Developer

JL. Sawi VIII Lk.1 Paya Roba, Kecamatan Binjai Barat, Kota Binjai, Sumatera Utara| 082285714607 | dhimasferdiansyah700@gmail.com

RINGKASAN

Fresh graduate dengan predikat Cumlaude (IPK 3,78) dari program studi Sistem Informasi. Memiliki kemampuan dalam bidang cybersecurity, pengembangan website, editing, desain grafis, bahasa inggris baik, multitasking, belajar otodidak, dan problem solving yang kuat. Memiliki pengalaman berharga melalui program Kampus Mengajar dan Magang Bersertifikat di Kementerian Kominfo telah mengasah kemampuan adaptasi, kolaborasi tim, dan pemecahan masalah yang kompleks.

PENGALAMAN

Balitbang SDM Kementerian Kominfo – Jakarta, Indonesia

Cybersecurity Analyst (27 juni 2022– 04 desember 2022)

- Melakukan analisis keamanan siber pada infrastruktur teknologi informasi, mengidentifikasi risiko, dan memberikan rekomendasi mitigasi.
- Bekerja dengan tim dalam mengimplementasikan kebijakan keamanan siber di lingkungan kerja.
- Berhasil menjadi 50 peserta terbaik dan ikut serta dalam pelatihan di bali bertepatan pada G20 tahun 2022.

Kampus Mengajar - SDN 6 Muara Satu, Kota Lhokseumawe

Pengajar (10 januari 2022 – 28 juni 2022)

- Mengajar siswa sekolah dasar serta memberikan pelatihan dasar literasi dan numeras.
- Mengembangkan metode pembelajaran interaktif yang meningkatkan partisipasi siswa hingga 40%.
- Berkolaborasi dengan guru lokal untuk meningkatkan kualitas pendidikan di wilayah tersebut.

PENDIDIKAN

Universitas Malikussaleh (2020 - 2024)

Sarjana 1 Sistem Informasi IPK 3,78 (Cumlaude)

SERTIFIKASI

- Sertifikasi Kampus Mengajar
- Sertifikasi Magang Bersertifikat Kominfo

KEMAMPUAN

- Mampu dalam menggunakan Vscode & Git
- Mampu dalam membuat web dengan bahasa PHP serta Framework Next JS
- Mampu mengoperasikan database MySQL dan PostgreSQL
- Dapat bekerja sama dengan tim
- Berbahasa inggris

- Mampu dalam menggunakan Adobe Photoshop, Adobe Premiere Pro, Blender, Figma
- Mampu mengoperasikan Microsoft Office dan Word
- Memiliki Kemampuan Problem Solving dan belajar otodidak
- Multitasking